臺灣臺南地方法院新市簡易庭民事判決
111年度新簡字第349號
原      告  良京實業股份有限公司

法定代理人  平川秀一郎

訴訟代理人  曾玟玟  
被      告  曹連財  



上列當事人間請求給付借款事件，本院於民國111年10月7日言詞
辯論終結，判決如下：
    主  文
被告應給付原告新臺幣參拾柒萬參仟捌佰元，及自民國一百年二
月二十七日起至民國一百一十年七月十九日止，按週年利率百分
之十七點五計算之利息，另自民國一百一十年七月二十日起至清
償日止，按週年利率百分之十六計算之利息，暨自民國九十五年
七月二十四日起至清償日止，逾期在六個月以內者，按上開利率
百分之十，逾期超過六個月者，按上開利率百分之二十計算之違
約金。
訴訟費用新臺幣肆仟零捌拾元由被告負擔。
本判決得假執行。 
　　事實及理由
一、按審判長以職權所定之言詞辯論期日，非有重大理由法院不
    得變更或延展之，故當事人已受合法之通知後，雖聲請延展
    期日，然未經法院裁定准許前，仍須於原定日期到場，否則
    即為遲誤，法院自得許到場之當事人一造辯論而為判決。是
    當事人因請假不能於言詞辯論期日到場者，如無可認為有不
    能委任訴訟代理人到場之情形，即非屬不可避之事故，自非
    民事訴訟法第386條第2款所謂因正當理由而不到場(最高法
    院94年度台上字第1300號判決意旨參照)。查本件兩造於民
    國111年8月21日進行第一次言詞辯論時，本院當庭改訂111
    年10月7日9時40分續行辯論，惟被告於111年10月7日言詞辯
    論期日之8時21分來電稱其因另案（臺灣高等法院臺南分院1
    11年度上易字第207號）書記官臨時通知開庭時間由當日11
    時改為當日9時30分，故無法到庭，請求准許請假及改期，
    並於當日11時30分傳真開庭通知書，有本院新市簡易庭公務
    電話紀錄、臺灣高等法院臺南分院民事庭通知書附卷可稽（
    本院卷第49、55頁）。然上開庭期通知書記載之開庭時間為
    111年10月7日11時整，並無法證明有被告所述開庭時間有臨
    時更改之情形，且觀之該庭期通知書，被告於另案已有委任
    律師為訴訟代理人，並非必須被告本人到庭，故被告因另案
    衝庭未到場，實難謂有正當理由。是本院認被告尚無民事訴
    訟法第386條第2款規定之正當理由，復查無同法第386條其
    他各款所列情形，爰依原告之聲請，由其一造辯論而為判決
    。
二、原告起訴主張：
  ㈠訴之聲明：如主文第1項所示。
  ㈡被告前向臺東區中小企業銀行股份有限公司（下稱臺東企銀
    ）申請信用貸款，借款額度為新臺幣（下同）50萬元，約定
    借款期間自94年3月21日起至97年3月21日止，並自償還日即
    94年3月21日起，以每1個月為1期，共分36期，按期於當月2
    1日平均攤還本息，利率按週年利率17.5％計算，未按期攤還
    本息時，逾期在6個月以內部分，按上開利率10％，逾期超過
    6個月部分，按上開利率20％計算之違約金，如有一期未按期
    清償，視為全部到期。詎被告於95年10月18日繳款後，即未
    依約攤還本息，依約債務視為全部到期，嗣臺東企銀業將其
    對被告之前揭債權讓與原告，經原告催討後，被告自98年2
    月26日起至107年2月9日止，共計繳款306,397元，經抵充95
    年6月23日至100年2月26日之利息306,465元，尚欠本金373,
    800元及自100年2月27日起之利息暨自95年7月24日起之違約
    金未清償。又被告於107年2月9日最後一次繳款，本件債務
    中之利息請求權，顯然未逾5年之消滅時效，爰依消費借貸
    、債權讓與之法律關係提起本件訴訟。
三、被告則以下列情詞資為抗辯：
  ㈠聲明：原告之訴駁回。
  ㈡我不清楚當時借款金額是多少，對於借款契約所載借款金額5
    0萬元無意見，但我已陸續清償30幾萬元，利息超過時效的
    部分可以不用還。
四、本院得心證之理由：
  ㈠原告主張之上開事實，業據其提出臺東企銀授信約定書、債
    權讓與證明書、臺東企銀讓售案件帳卡、債權讓與登報公告
    、放款帳卡資料查詢、客戶繳款明細等件為證（司促卷第9-
    18頁、本院卷第41-44頁）。被告固抗辯其已陸續清償30幾
    萬元等語。惟查，被告前向臺東企銀申辦上開貸款後，自95
    年3月8日起未正常繳款，截至95年10月18日止，尚欠本金37
    3,800元及利息4,476元，臺東企銀於96年8月27日將對被告
    之前揭債權讓與原告，嗣被告自98年2月6日起至107年2月9
    日止，陸續向原告還款共306,397元，有上開債權讓與證明
    書、放款帳卡資料查詢、客戶繳款明細在卷可佐（司促卷第
    13頁、本院卷第41-44頁），再觀諸原告111年8月17日民事
    陳報狀所載計算式，被告上開繳款金額306,397元，均已用
    以抵充95年6月23日至100年2月26日之利息，故被告尚仍積
    欠原告本金373,800元及自100年2月27日起之利息暨自95年7
    月24日起之違約金，應堪認定。
  ㈡按利息、紅利、租金、贍養費、退職金及其他1年或不及1年
    之定期給付債權，其各期給付請求權，因5年間不行使而消
    滅；消滅時效，自請求權可行使時起算；消滅時效，因左列
    事由而中斷：一、請求。二、承認。三、起訴。，民法第12
    6條、第128條前段、第129條第1項分別定有明文。又按所謂
    承認，指義務人向請求權人表示是認其請求權存在之觀念通
    知而言，又承認不以明示為限，默示的承認，如請求緩期清
    償、支付利息等，亦有承認之效力（最高法院51年度台上字
    第1216號民事判例要旨參照）。查被告向臺東企銀申辦上開
    貸款後，自94年5月6日至95年3月7日止，每月皆有正常繳款
    ，自95年3月8日起未按期繳款，嗣臺東企銀於96年8月27日
    將對被告之前揭債權讓與原告，被告復於98年2月6日繳款5,
    000元，另自98年12月10日起至106年8月16日止，每月皆有
    繳款580元至20,466元不等之金額，被告最後一次繳款係於1
    07年2月9日繳款1,489元，有放款帳卡資料查詢、客戶繳款
    明細附卷可憑（本院卷第41-44頁）。揆諸上開法律規定及
    最高法院判例要旨，因被告尚有持續清償債務，應認被告業
    已承認其對原告負有上開債務，而生時效中斷之效果，是本
    件信用貸款債權之利息請求權應自最後一次繳款日即107年2
    月9日起算5年時效，至112年2月9日時效始消滅。而原告係
    於111年5月6日向本院聲請對被告核發支付命令，有原告支
    付命令聲請狀上本院收狀章在卷可憑（司促卷第7頁），是
    原告起訴尚未罹於時效乙情，堪予認定，被告抗辯本件信用
    貸款債權利息請求權已罹於時效消滅云云，洵屬無據。
五、綜上所述，原告依消費借貸、債權讓與之法律關係，請求被
    告給付如主文第1項所示之金額、利息及違約金，為有理由
    ，應予准許。
六、本件係依民事訴訟法第427條第1項規定適用簡易訴訟程序所
    為被告敗訴之判決，依同法第389條第1項第3款規定，應依
    職權宣告假執行。
七、訴訟費用負擔之依據：民事訴訟法第78條、第87條第1項。
中　　華　　民　　國　　111 　年　　10　　月　　21　　日
                  新市簡易庭  法  官  陳尹捷
以上正本證明與原本無異。
如不服本判決，應於送達後廿日內，向本院提出上訴狀並表明上
訴理由，如於本判決宣示後送達前提起上訴者，應於判決送達後
廿日內補提上訴理由書（須附繕本）。如委任律師提起上訴者，
應一併繳納上訴審裁判費。
中　　華　　民　　國　　111 　年　　10　　月　　21　　日
          　　　　　　　　　  書記官  吳佩芬